【裁判字號】    95,聲,1058
【裁判日期】    950629
【裁判案由】    停止執行
【裁判全文】
臺灣高雄地方法院民事裁定              95年度聲字第1058號
聲  請  人  甲○○
相  對  人  中國農民銀行股份有限公司
法定代理人  乙○○
上列當事人間聲請停止執行事件，本院裁定如下：
  主  文
聲請人供擔保新臺幣壹仟零伍拾捌萬玖仟壹佰元後，本院民國九
十二年度執字第五九八八四號清償債務執行事件之強制執行程序
，於本院民國九十五年度補字第六一０號第三人異議之訴事件民
事判決確定前，應暫予停止。
  理  由
一、按有回復原狀之聲請，或提起再審或異議之訴，或對於和解
    為繼續審判之請求，或提起宣告調解無效之訴，撤銷調解之
    訴，或對於法院依強制執行法第4 條第1 項第5 款之裁定提
    起抗告時，法院因必要情形或依聲請定相當並確實擔保，得
    為停止強制執行之裁定，強制執行法第18條第2 項定有明文
    。又法院依強制執行法第18條第2 項裁定准許停止強制執行
    所定之擔保金，係備供債權人因停止執行所受損害之賠償，
    其數額應依標的物停止執行後，債權人未能即時受償或利用
    該標的物所受之損害額，或其因另供擔保強制執行所受之損
    害額定之，最高法院民國87年度台抗字第529 號裁定意旨參
    照。
二、本件聲請人主張坐落高雄縣鳳山市○○○段二小段182 －9
    、182 －139 、184 －48號土地上之門牌號碼高雄縣鳳山市
    ○○路○段85號未保存登記建物（下稱系爭建物）為其所有
    ，因相對人聲請拍賣摩天企業股份有限公司等債務人之不動
    產，竟連同系爭建物一併查封拍賣，聲請人以向本院提起第
    三人異議之訴為理由，聲請裁定停止本院92年度執字第5988
    4 號就系爭建物所為之強制執行程序等情，業經調取本院92
    年度執字第59884 號執行卷宗，及95年度補字第610 號第三
    人異議之訴卷宗審究後，認聲請人之聲請為有理由，應予准
    許。
三、查系爭建物係上開執行事件執行標的物中之一項，該執行標
    的物包括坐落高雄縣鳳山市○○○段182 －9 、182 －139
    、184 －48號土地，及其上建號619 、5628、8202（即系爭
    建物）等建物，上開執行標的物經本院執行處公告合併拍賣
    ，投標人應分別出價，拍賣最低金額為新台幣（下同）70,5
    94,000元，有本院95年6 月13日95雄院隆民嘉92執字第5988
    4 號拍賣公告可稽。準此，聲請人對系爭建物聲請停止執行
    ，勢將影響全部執行程序之進行，則相對人可能遭受之損害
    必包含整件執行事件因此延宕之總額，而非僅及系爭建物延
    宕部分而已。是本件可能對相對人造成損害之擔保金數額，
    自應依上開執行事件全部執行標的物之價額計算，始屬相當
    。本院審酌上開執行標的物拍賣底價為70,594,000元，債權
    人因停止執行而無法運用上開拍賣所得資金，以聲請人所提
    之第三人異議之訴事件事件為得上訴第3 審，及本件之爭點
    尚非繁雜等情，並依司法院頒布之各級法院辦案期限實施要
    點，第1 、2 、3 審辦案期限，預估至本件訴訟確定可能約
    需時3 年（第1 審辦案期限為1 年4 月、第2 審為2 年、第
    3 審為1 年），再依相對人如可及時受償，其資金可運用之
    情形為斟酌，認相對人因聲請人聲請停止強制執行可能遭受
    之損害額，應以上開拍賣底價依法定遲延利息即年息百分之
    5 再乘以3 年之辦案期限計算為適當，爰酌定其擔保金為10
    ,589,100 元 （計算式：70,594,000×5%×3） ，以淮許之
    。
四、依強制執行法第18條第2項，裁定如主文。
中    華    民    國    95    年    6     月    29    日
                  民事第二庭  法  官  柯彩燕
正本係照原本作成。
如對本裁定抗告須於裁定送達後10日內向本院提出抗告狀，並繳
納裁判費新台幣1,000元。
中    華    民    國    95    年    6     月    29    日
                              書記官  王紀芸


司法院資訊處製作；財團法人民間司法改革基金會備份。
